臺灣新北地方法院板橋簡易庭小額民事判決
111年度板小字第3446號
原      告  新光產物保險股份有限公司

法定代理人  吳昕紘  
訴訟代理人  郭川珽(兼送達代收人)

            黃品豪  
被      告  林清惠  


上列當事人間請求侵權行為損害賠償事件，本院於民國111年10
月6日言詞辯論終結，判決如下：
    主  文
被告應給付原告新臺幣伍萬伍仟貳佰壹拾捌元，及自民國一百一
十一年九月二日起至清償日止，按週年利率百分之五計算之利息
。
訴訟費用新臺幣壹仟元由被告負擔。
本判決得假執行。
    事實及理由
一、按訴狀送達後，原告不得將原訴變更或追加他訴，但擴張或
    減縮應受判決事項之聲明者，不在此限，民事訴訟法第255
    條第1項第3款定有明文，依同法第436條之23、第436條第2
    項規定，此於小額訴訟程序亦有適用。查本件原告起訴時聲
    明：被告應給付原告新臺幣（下同）64,357元，及自起訴狀
    繕本送達之翌日起至清償日止，按週年利率百分之5計算之
    利息。嗣於民國111年10月6日言詞辯論當庭變更聲明為：被
    告應給付原告55,218元及自起訴狀繕本送達之翌日起至清償
    日止，按週年利率百分之5計算之利息，核原告所為訴之變
    更係減縮應受判決事項之聲明，揆諸上開法律規定，自應准
    許。
二、原告主張：被告於110年9月21日13時57分許，騎乘車牌號碼
    000-0000號重型機車，行經新北市○○區○○街000號時，因無
    照、酒駕且未注意車前狀況，碰撞由原告承保車體損失險、
    訴外人松尚實業股份有限公司所有並由訴外人邱國傑駕駛之
    車牌號碼000-0000號自用小客車（下稱系爭車輛），致系爭
    車輛受損，經訴外人元三汽車有限公司（下稱元三公司）修
    復後，原告依約賠付車體修復費用64,357元（含工資19,728
    元、塗裝31,336元、零件13,293元），並已理賠完畢，經計
    算折舊後僅請求55,218元。為此，爰依保險法第53條第1項
    、民法第184條第1項前段、第191條之2等規定，請求被告賠
    償修理費用等語。並聲明：被告應給付原告55,218元及自起
    訴狀繕本送達之翌日起至清償日止，按週年利率百分之5計
    算之利息。
三、被告則以：被告沒有撞到原告保戶，被告是自摔，且就算真
    的有擦撞，傷痕也沒有這麼嚴重等語，資為抗辯。並聲明：
    原告之訴駁回。
四、法院之判斷：
  ㈠原告主張之事實，業據其提出系爭車輛行車執照、車損照片
    、新北市政府警察局道路交通事故當事人登記聯單、道路交
    通事故現場圖、道路交通事故初步分析研判表、道路交通事
    故照片、元三公司出具之估價單、零件認購單、統一發票等
    件為憑，並據本院依職權向新北市政府警察局三峽分局調閱
    本件道路交通事故調查卷宗附卷可稽，被告對於前開證據之
    形式真正均不爭執，然否認原告主張，並以前揭情詞置辯。
    是本件應審究者厥為：被告就本件事故是否應負侵權行為損
    害賠償責任？被告應給付之損害賠償額為若干？茲析述如后
    ：
  ㈡被告就本件事故是否應負損害賠償之責？
    1.按因故意或過失，不法侵害他人之權利者，負損害賠償責
      任；汽車、機車或其他非依軌道行駛之動力車輛，在使用
      中加損害於他人者，駕駛人應賠償因此所受之損害，民法
      第184條第1項前段、第191條之2本文分別定有明文。被告
      雖否認有與系爭車輛發生行車事故，惟經本院於111年10
      月6日當庭勘驗本件事故原告保戶車輛之行車紀錄器畫面
      ，勘驗結果略以：⑴原告保戶之車前行車紀錄器畫面，有
      拍攝到原告保戶行經交岔路口前，被告騎乘機車同至事發
      路段之交岔路口。⑵原告保戶車後之行車紀錄器畫面，顯
      示原告保戶行至事發路段之交岔路口前，有車輛碰撞聲音
      ，隨後，被告所騎乘之機車即摔倒在地，有前開勘驗筆錄
      附卷可稽（見本院卷第110頁）。則依前開勘驗筆錄，雖
      未直接攝得兩車碰撞之經過，但車後的行車紀錄器畫面確
      實錄到先有碰撞聲音後，才顯示被告摔倒的狀況，足認被
      告與系爭車輛確實有發生碰撞，被告抗辯無碰撞云云，難
      認可採。
　  2.又汽車行駛時，駕駛人應注意車前狀況並隨時採取必要之
      安全措施，且支線道車輛應讓幹線道車輛先行，道路交通
      安全規則第94條第3項、道路交通管理處罰條例第45條第1
      項第9款規定可參。查，被告行進方向為閃紅燈、系爭車
      輛行進方向為閃黃燈，此經被告與系爭車輛駕駛人供陳在
      卷，並有道路交通事故現場圖附卷可稽（見本院卷第65頁
      ），是被告行進方向為支線道無疑，其駕駛車輛未留意車
      前狀況，亦未禮讓幹線道車輛先行，致與系爭車輛發生碰
      撞，則被告顯有肇事責任，被告亦未舉證其就本件行車事
      故之發生為無過失，則依前開說明，被告就本件行車事故
      應負侵權行為損害賠償責任，殆無疑義。被告辯稱無肇事
      責任云云，自不可採。
  ㈢被告應給付之損害賠償額為若干？　　
    1.按被保險人因保險人應負保險責任之損失發生，而對於第
      三人有損失賠償請求權者，保險人得於給付賠償金額後，
      代位行使被保險人對於第三人之請求權。但其請求之金額
      ，以不逾賠償金額為限，保險法第53條第1項定有明文。
      復按物被毀損時，被害人除得依民法第196條請求賠償外
      ，並不排除民法第213條至第215條之適用。依民法第196
      條請求賠償物被毀損所減少之價額，得以修復費用為估定
      之標準，但以必要者為限（例如：修理材料以新品換舊品
      ，應予折舊）。被害人如能證明其物因毀損所減少之價額
      ，超過必要之修復費用時，就其差額，仍得請求賠償【最
      高法院77年度第9次民事庭會議決議㈠可資參照】。
    2.查系爭車輛修復費用為用64,357元（含工資19,728元、塗
      裝31,336元、零件13,293元），有元三公司出具之估價單
      及統一發票存卷可參，依系爭車輛之估價單所載修復項目
      ，核與卷附車損照片中系爭車輛遭擦撞之受損部位相符，
      堪認上開修復項目所需之費用，均屬本件事故之必要修復
      費用。惟該修復費用中零件部分既係以新品更換舊品，則
      應扣除折舊後計算其損害。復依行政院財政部發布之「固
      定資產耐用年數表」規定，汽車如非屬運輸業用客車、貨
      車，其耐用年數為5年，並依同部訂定之「固定資產折舊
      率表」規定，耐用年數5年依定率遞減法之折舊率為千分
      之369，其最後1年之折舊額，加歷年折舊累計額，其總和
      不得超過該資產成本原額10分之9。準此，系爭車輛於108
      年3月出廠，有系爭車輛行車執照影本乙紙在卷足憑，至
      事故發生之110年9月21日，系爭車輛之實際使用年數為2
      年7個月，故原告就零件部分得請求之金額應以4,154元為
      限（計算式詳附表），加計毋庸折舊之工資19,728元、塗
      裝31,336元後，共計為55,218元（計算式：4,154+19,728
      +31,336＝55,218），即為原告所得代位請求之範圍。
    3.從而，原告請求被告給付車損費用55,218元，應認可採。
      被告固抗辯費用過高，惟並未具體指明系爭車輛車損修復
      項目有何與本件事故不符之處，則其空言抗辯費用過高云
      云，自無可採。
  ㈣末按遲延之債務，以支付金錢為標的者，債權人得請求依法
    定利率計算之遲延利息。給付無確定期限者，債務人於債權
    人得請求時，經其催告而未為給付，自受催告時起，負遲延
    責任。其經債權人起訴而送達訴狀，或依督促程序送達支付
    命令，或為其他相類之行為者，與催告有同一之效力。應付
    利息之債務，其利率未經約定，亦無法律可據者，週年利率
    為百分之5，民法第233條第1項、第229條第2項及第203條分
    別定有明文。本件原告請求被告給付之損害賠償，係以支付
    金錢為標的，且無確定期限，故原告請求被告給付自起訴狀
    繕本送達翌日即111年9月2日起至清償日止，按週年利率百
    分之5計算之利息，併應准許。
五、綜上所述，原告依保險法第53條第1項、民法第184條第1項
    前段、第191條之2本文等規定，請求如主文第1項所示，為
    有理由，應予准許。
六、本件係適用小額訴訟程序所為被告敗訴之判決，爰依民事訴
    訟法第436條之20，依職權宣告假執行。
七、本件係小額訴訟事件，依民事訴訟法第436條之19第1項規定
    ，確定本件訴訟費用額為第一審裁判費1,000元，依同法第7
    8條規定，由被告負擔。
中　　華　　民　　國　　111 　年　　10　　月　　27　　日
                  臺灣新北地方法院板橋簡易庭
                        法  官  陳怡親
以上正本係照原本作成。
如不服本判決，應於送達後20日內，向本院提出上訴狀，並表明
上訴理由（上訴理由應表明一、原判決所違背之法令及具體內容
。二、依訴訟資料可認為原判決有違背法令之具體事實。），如
於本判決宣示後送達前提起上訴者，應於判決送達後20日內補提
上訴理由書（須附繕本），如未於上訴後20日內補提合法上訴理
由書，法院得逕以裁定駁回上訴。
中　　華　　民　　國　　111 　年　　10　　月　　27　　日
                        書記官  劉芷寧
附表
折舊時間           金額
第1年折舊值        13,293×0.369=4,905
第1年折舊後價值    13,293-4,905=8,388
第2年折舊值        8,388×0.369=3,095
第2年折舊後價值    8,388-3,095=5,293
第3年折舊值        5,293×0.369×(7/12)=1,139
第3年折舊後價值    5,293-1,139=4,154